【裁判字號】    97,裁,196
【裁判日期】    970110
【裁判案由】    房屋稅及地價稅
【裁判全文】
最  高  行  政  法  院  裁  定
                                     97年度裁字第00196號
上  訴  人  甲○○
被 上訴 人  臺北市稅捐稽徵處
代  表  人  乙○○
上列當事人間房屋稅及地價稅事件，上訴人對於中華民國96年5
月31日臺北高等行政法院95年度訴字第2575號判決，提起上訴，
本院裁定如下：
    主  文
上訴駁回。
上訴審訴訟費用由上訴人負擔。
    理  由
一、按對於高等行政法院判決之上訴，非以其違背法令為理由，
    不得為之，行政訴訟法第242條定有明文。依同法第243條第
    1項規定，判決不適用法規或適用不當者，為違背法令；而
    判決有同條第2項所列各款情形之一者，為當然違背法令。
    是當事人對於高等行政法院判決上訴，如依行政訴訟法第24
    3條第1項規定，以高等行政法院判決有不適用法規或適用不
    當為理由時，其上訴狀或理由書應有具體之指摘，並揭示該
    法規之條項或其內容；若係成文法以外之法則，應揭示該法
    則之旨趣；倘為司法院解釋或本院之判例，則應揭示該判解
    之字號或其內容。如以行政訴訟法第243條第2項所列各款情
    形為理由時，其上訴狀或理由書，應揭示合於該條項各款之
    事實。上訴狀或理由書如未依此項方法表明，或其所表明者
    與上開法條規定不合時，即難認為已對高等行政法院判決之
    違背法令有具體之指摘，其上訴自難認為合法。
二、本件上訴人所有臺北市○○區○○段3小段184地號持分土地
    （持分：四分之一；面積31.25平方公尺）及其地上房屋（
    課稅面積：81平方公尺；門牌號碼：臺北市○○區○○路30
    巷8號2樓），因系爭地上房屋自民國81年5月20日起有部分
    供雷電廣告資訊店（81年5月20日設立開業，94年8月1日註
    銷營業登記）營業使用，被上訴人所屬文山分處乃核定系爭
    房屋40.5平方公尺按住家用房屋稅率，其餘40.5平方公尺按
    營業用房屋稅率課徵房屋稅，系爭土地則全部按一般用地稅
    率課徵地價稅。嗣上訴人於94年9月2日出售系爭土地及房屋
    予案外人游麗華，並於94年9月13日以雷電廣告資訊店於94
    年8月1日已註銷營業登記為由，向被上訴人所屬文山分處申
    請按自用住宅用地稅率課徵地價稅，因系爭土地尚未完成土
    地所有權移轉登記，被上訴人所屬文山分處審認後，乃核定
    上訴人系爭土地自94年起全部改按自用住宅用地稅率課徵地
    價稅及系爭房屋自94年9月起亦全部改按住家用稅率課徵房
    屋稅。上訴人主張被上訴人原核課系爭房屋及土地之房屋稅
    及地價稅之營業用面積與事實不符乙節，為此請求被上訴人
    退還84年起至93年之地價稅及84年起至94年8月31日房屋稅
    自用住宅與一般稅率之差額，為被上訴人所否准。上訴人不
    服循序提起本件行政訴訟，案經原審駁回其訴。上訴人對於
    高等行政法院判決上訴，雖以該判決違背法令為由，惟核其
    上訴理由狀所載內容，係就原審取捨證據、認定事實之職權
    行使，及依職權解釋契約，指摘其為不當，並就原審已論斷
    者，泛言未論斷，或就原審所為論斷，泛言其論斷矛盾，而
    非具體表明合於不適用法規、適用法規不當、或行政訴訟法
    第243條第2項所列各款之情形，難認對該判決之如何違背法
    令已有具體之指摘。依首揭說明，應認其上訴為不合法。
三、據上論結，本件上訴為不合法，依行政訴訟法第249條第1項
    前段、第104條、民事訴訟法第95條、第78條，裁定如主文
    。
中    華    民    國    97    年    1     月    10    日
                    最高行政法院第二庭
                        審判長法官  高  啟  燦
                              法官  林  茂  權
                              法官  黃  合  文
                              法官  廖  宏  明
                              法官  楊  惠  欽
以  上  正  本  證  明  與  原  本  無  異
中    華    民    國    97    年    1     月    11    日
                              書記官  彭  秀  玲


司法院資訊處製作；財團法人民間司法改革基金會備份。
